# 非货币资产交换

提问人：慕容小钻 时间：2018-04-16 15:51:39
请教陈版：非货币资产交换，涉及多项资产交换（多换多），具有商业实质，换出资产公允价值不能可靠计量，换入资产公允价值可以可靠计量，如何确认换出 各资产的损益？例如：甲公司持有A存货 B固定资产，换取乙公司 C 无形资产 D 固定资产，甲公司按C、D的公允价值作为资产入账价值，但是在结转A、B的时候确认损益，A需要计入营业收入，B计入资产处置收益，该怎么确认呢？

回答人：chenyiwei
存货的公允价值不能可靠计量的情况极其少见，可对照该存货正常的现销价格确定。然后交易总价（C、D的入账价值之和）减去A的公允价值得到B的公允价值。